RICARDO GABRIEL TORRES MELLY

Cll. Los Cedros Mz. H Lt.19 Urb. Pando - San Miguel Telf. 5616042, 999 753022 gabriel.torres@pucp.pe 26años



Profesional técnico electrónico especializado en procesos constructivos, metalúrgicos e hidrometalúrgicos. Investigué, planifiqué y ejecuté proyectos de construcción instrumentación y automatización industrial en base a procedimientos que recomienda el *PMI*© con la Guía del *PMBOK*®.

ESTUDIOS

03/2011 A la fecha PONTIFICIA UNIVERSIDAD CATÓLICA DEL PERÚ

Economía

Alumno del 1er ciclo – Quinto superior

07/2002 - 07/2005 **SENATI**

Técnico electrónico industrial

Primer puesto

EXPERIENCIA LABORAL

09/2011 – a la fecha EMSA S.A.

Asistente de gestión de proyectos

- Implementé el Sistema de Gestión de Proyectos para las áreas de operaciones y soporte de la empresa.
- Desarrollé documentación para procesos de planificación y control de proyectos.
- Realicé un mapeo de procesos para optimizarlos de diferentes procesos de producción y gestión de proyectos con la implementación de la Guía del PMBOK®.

10/2006 - 07/2010 **COMPAÑÍA DE MINAS BUENAVENTURA S.A.A.**

U.E.A. Uchucchacua

Planta de procesos – Planta de cianuración

Sobrestante planta de procesos

- Planifiqué proyectos para la mejora de las operaciones de la planta en base a Guía del PMBOK®.
- Desarrollé documentación para procesos en la planta de cianuración y concentradora: PETS, IPER donde contempla medidas para el cuidado del medio ambiente, seguridad industrial, salud ocupacional y relaciones comunitarias.
- Implementé controles automáticos de caudal, densidad y nivel en las áreas de molienda, flotación, cianuración, filtrado, espesadores, Merrill Crowe y fundición.

- Implementé el software KepServer para la integrar diferentes marcas de equipos de control industrial (Siemens, Allen Bradley y Yokogawa) para la automatización de procesos en la planta.
- Instalé, configuré y realicé mantenimiento de redes industriales: Profibus, Ethernet, Profinet, Fieldbus, Hart, As-interface y modbus como también a PLC, Transmisores, Variadores de velocidad y actuadores neumáticos.
- Asumí responsabilidades propias de los procesos de concentración de minerales y minería extractiva de Plata – Lixiviación.
- Propuse cambios en los controles de las variables del proceso que fueron implementados y permitieron mejorar la calidad del producto final en un 5%.

08/2005 - 03/2006

FILAMENTOS INDUSTRIALES S.A.

Planta de procesos

Ayudante eléctrico/electrónico

- Diseñé e implementé sistemas de comunicación con controladores multiproceso mediante protocolos de redes Industriales, software Scada Lookout, Labview.
- Elaboré unidades de adquisición de variables de proceso utilizando microcontroladores PIC en protocolos de redes industriales estándares ModBus, ASCII, RTU.
- Participé en el equipo de mantenimiento preventivo y correctivo.

08/2004 - 1/2005

PROCTER & GAMBLE INDUSTRIAL PERÚ S.R.L.

Planta de procesos

Practicante

- Participé activamente en el mantenimiento autónomo y preventivo de la planta.
- Monitoreé la calidad del producto final como operador.
- Apliqué en mis labores las BPM.

IDIOMAS

INGLÉS

Conocimientos intermedios

CONOCIMIENTOS DE COMPUTACIÓN

MS Office Professional (Word, Excel, Power Point, Project, Visio). Windows 7, Windows Vista, Windows XP.

CURSOS, SEMINARIOS Y CONFERENCIAS

Programa "Especialización en Gestión de Proyectos y Calidad". Modalidad virtual.

Pontificia Universidad Católica del Perú. Agosto 2009- mayo 2010.

Seminario: "Nuevas tecnologías para una agricultura sustentable" TECSUP Sede Trujillo. Febrero 2010.

Curso: "Concentración de Minerales" TECSUP Virtual. Setiembre – noviembre 2008.

Curso: "Metalurgia Extractiva del Oro" TECSUP Virtual. Setiembre – noviembre 2008.

Curso: "Sistema Comando de Incidentes" TAMSE Consultores Asociados SAC. Mayo 2008.

Curso: "Sistemas SCADA: Conceptos, Práctica y Aplicaciones" UNI: Universidad Nacional de Ingeniería. Marzo 2008.

Curso: "Seguridad Radiológica en el uso de Medidores Nucleares (Densímetros)"

IPEN: Instituto Peruano de Energía Nuclear. Noviembre 2007.

Curso: "Programación de Sistemas Simatic PCS7" Din Automation SAC. Marzo 2007.

Curso: "Proyectos electrónicos con microcontroladores PIC" INICTEL. Setiembre – Octubre 2004.

Conferencia Anual de Estudiantes IPAE. Mayo 2004.

REFERENCIAS PERSONALES

Ing Teodosio Guzmán Cia. De Minas Buenaventura S.A.A. U.E.A. Uchucchacua Jefe de fundición planta cianuración de plata 4192500 anexo 4282 Ing. Pedro Rabanal Cia. De Minas Buenaventura S.A.A. U.E.A. Uchucchacua Jefe de Mantenimiento eléctrico 4192500 anexo 4828

Ing Jorge Wilson Mazure
Cia. De Minas Buenaventura S.A.A.
U.E.A. Uchucchacua
Superintendente de planta de procesos
4192500 anexo 4826

Ing. Eliseo de la Cruz Cia. De Minas Buenaventura S.A.A. U.E.A. Uchucchacua Jefe de planta cianuración de plata 4192500 anexo 4282

DISPOSICIÓN

Disponible a solicitud